【裁判字號】    90,易,842
【裁判日期】    901031
【裁判案由】    竊盜
【裁判全文】
臺灣彰化地方法院刑事判決                            九十年度易字第八四二號
    公  訴  人  臺灣彰化地方法院檢察署檢察官
    被      告  乙○○
右列被告因竊盜案件，經檢察官提起公訴（九十年度偵字第二八三六號），暨送請併
案審理（九十年度偵字第三三九二號），本院判決如左：
    主  文
乙○○共同連續竊盜，處有期徒刑陸月。如易科罰金，以佰元折算壹日。扣案鑰匙
壹支沒收。
    事  實
一、乙○○基於意圖為自己不法所有之概括犯意，於（一）九十年三月二十三日上午
    七時許，在彰化縣伸港鄉○○路○段一八六號前，以自備鑰匙一支，啟動竊盜李
    素冑所有，車牌號碼ＩＷＦ─八七七號機車，得手後將車牌拆棄，供己代步騎用
    。迄於九十年四月十六日中午十二時五十分許，在彰化縣伸港鄉○○村○○路二
    ０二號處為警查獲，並扣得鑰匙一支。（二）九十年五月九日下午二時五分許，
    在彰化縣伸港鄉○○村○○路與濱二路附近公共工程工地內，登上丙○○所有之
    挖土機，竊盜其上之鑰匙，並破壞挖土機部分線路（毀損部分未據告訴），當場
    為人發現，報警查獲。（三）九十年七月七日下午一時二十分許，與柯其呈（已
    先行判決）基於共同犯意，在彰化縣和美鎮○○路六六六號勤發行，共同竊盜其
    內謝世良之兄所有之蒟蒻糖二箱、繼電器開關一組、味全果汁一箱與感熱紀錄器
    三盒，當場為人發現報警查獲。
二、案經彰化縣警察局報請臺灣彰化地方法院檢察署檢察官偵查起訴。
    理  由
一、訊據被告乙○○，否認有前開諸竊盜犯行，辯稱，前開機車係伊向綽號透豆之人
    ，在被查獲前一、二個月以新台幣（下同）三千元購得，不知道是失竊物；又伊
    只是經過前開工地，就莫名被指係竊賊；及伊以為柯其呈與工廠老闆有熟，才幫
    柯其呈搬一下東西，不知道柯其呈係竊盜云云。經查，前開諸物品失竊之情，分
    據被害人李素冑之夫甲○○、丙○○與證人謝世良等人證述明確。且依前開機車
    係於九十年三月二十三日失竊，於九十年四月十六日被查獲，失竊時間僅二十多
    天，未足一月，乃被告陳稱係於一、二個月前購得，時間委不相當；況被告乙○
    ○所陳不知透豆年籍，係託不詳遊藝場小姐代轉三千元買價，即受指示到彰化交
    流道取車，取車時已有鑰匙，均係無法供證之情形，足認被告所稱之買賣係虛構
    ，應認前開機車係被告所竊無訛。又以被告乙○○已於警訊自白有取走挖土機
    鑰匙、破壞挖土機線路；暨見柯其呈無故搬取他人之物而幫忙搬，至見警員來查
    即逃脫等節，足見被告所辯只係事後推諉之詞，無足採取。復有前開物品之相片
    、贓物認領保管單、機車車籍資料、失竊紀錄資料、車輛竊盜、車牌失竊資料個
    別查詢報表─查詢車輛認可資料在卷與鑰匙一支扣案供憑，事證明確，被告犯行
    堪予認定。
二、核被告乙○○所為，係犯刑法第三百二十條第一項竊盜罪。被告就竊盜勤發行之
    物品，與柯其呈有犯意之聯絡、行為之分擔，應論以共同正犯。先後三次竊盜時
    間相近，所犯罪名同一，應係基於概括犯意所為，應論以連續犯為一罪，依法加
    重其刑。公訴人起訴書僅載記被告竊盜機車之犯行，漏未載記其他犯行，因其他
    二次犯行（其中與柯其呈共同竊盜者，另經檢察官提起公訴，經本院於審理九十
    年度易緝字第六五號案件得悉，並已判決該案係重行起訴不受理）係與經起訴之
    竊盜機車犯行，具連續犯裁判上一罪關係，本院自應一併審究。爰審酌被告之品
    性、犯罪動機、目的、手段、所生危害及犯罪後之態度良好等一切情狀，量處如
    主文所示之刑，並諭知易科罰金之折算標準，以示懲儆。扣案鑰匙一支，查屬被
    告所有，供犯罪所用，併依法宣告沒收。
據上論斷，應依刑事訴訟法第二百九十九條第一項前段，刑法第二十八條、第五十六
條、第三百二十條第一項、第四十一條第一項、第三十八條第一項第二款，罰金罰鍰
提高標準條例第一條前段、第二條，判決如主文。
中      華      民      國      九十      年      十    月     三十一   日
                                     台灣彰化地方法院刑事第三庭
                                         法      官  洪  榮  謙
右正本證明與原本無異。
如不服本判決，應於判決送達後十日內向本院提出上訴狀( 須附繕本 )。
告訴人或被害人對於判決如有不服具備理由請求檢察官上訴者，其上訴期間之計算係
以檢察官收受判決正本之日期為準。
                                         法院書記官  張  木  松
中      華      民      國      九十      年      十    月     三十一   日
刑法第三百二十條
意圖為自己或第三人不法之所有，而竊取他人之動產者，為竊盜罪，處五年以下有期
徒刑、拘役或五百元以下罰金。
意圖為自己或第三人不法利益，而竊佔他人之不動產者，依前項之規定處斷。
前二項之未遂犯罰之。


司法院資訊處製作；財團法人民間司法改革基金會備份。
